臺灣臺中地方法院民事判決
111年度婚字第243號
原      告  甲○○  



訴訟代理人  乙○○    住○○市○○區○○路0段000巷0號  被      
告  丙○○    住臺中市○○區○○○道0段000巷00弄


上列當事人間離婚事件，本院於民國111年6月16日言詞辯論終結
，判決如下：
    主      文
一、准原告與被告離婚。
二、訴訟費用由被告負擔。
    事實及理由
壹、原告主張：兩造於民國110年1月22日結婚，詎被告於110月8
    月中旬突然告知原告其涉犯多項刑事案件，需服刑至少4年
    ，近期內將會收到法院入監執行通知書，原告得知該該訊息
    ，雖然一時之間無法接受，但還是說服自己要勇敢面對。嗣
    被告於110年8月底收到需於同年9月入監服刑通知，但被告
    卻選擇逃亡不願入監服刑，且自110年9月中旬便離開與原告
    共同居住之處所，並且棄而不顧其與前妻所生的3名年幼兒
    子及被告，從此音訊全無。再原告於被告逃亡通緝期間，不
    但要照顧被告與前妻所生之3名兒子與原告前一段婚姻所生
    之2名女兒，期間原告還要面對警察三不五時的詢問被告行
    蹤及與被告相關的消息，原告已無法再承受這麼大的壓力，
    整天胡思亂想，需看心理醫生、服用藥物才能入眠，原告實
    難與被告維持婚姻。爰依民法第1052條第1項第10款規定，
    提起本件訴訟等語。並聲明：如主文所示。
貳、被告則以：我確實遭判刑6月以上，但我還有事情想跟原告
    說。原告起訴書記載的事實中，關於原告稱其看身心科的事
    情，是原告之前本身就有自殘的情況，就有在看診。另外，
    我與前妻所生的小孩，是我父母在照顧。又我遭通緝期間，
    原告於我生日時，還有到南部找我，且在那之前，我都有給
    原告生活費，所以起訴書記載我遭通緝後就與原告斷絕聯絡
    ，並非事實等語，資為抗辯。　　
參、本院得心證之理由：
一、兩造於110年1月22日結婚，現婚姻關係存續中等情，有戶籍
    謄本附卷可稽（見本院卷第23頁），此部分事實，首堪認定
    。
二、夫妻之一方，因故意犯罪，經判處有期徒刑逾六個月確定者
    ，他方得向法院請求離婚；對於民法第1052條第10款之情事
    ，有請求權之一方，自知悉後已逾1年，或自其情事發生後
    已逾5年者，不得請求離婚，民法第1052條第1項第10款、第
    1054條定有明文。所謂被處徒刑，指被處徒刑之判決已確定
    者而言（最高法院26年上字第797 號裁判參照）。
三、經查：原告主張被告前於110年間因故意犯罪，經判處有期
    徒刑逾6個月確定之事實，此有被告之臺灣高等法院被告前
    案紀錄表為憑（見本院卷第81頁至85頁）。觀之上開臺灣高
    等法院被告前案紀錄表內容，可知被告前於110年3月16日經
    本院以109年度易字第2412號刑事判決判處有期徒刑7月確定
    ，另於110年4月27日經臺灣高等法院臺中分院以110年度上
    易字第289號刑事判決判處有期徒刑7月確定，又於110年5月
    4日經本院以110年度易字第90號刑事判決判處有期徒刑10月
    確定，復於110年5月4日經臺灣嘉義地方法院以110年度易字
    第123號刑事判決判處有期徒刑9月確定。而原告於婚後知悉
    上情，乃於111年1月28日（見本院收文章戳）提起本件離婚
    之訴，自未逾民法第1054條規定之除斥期間。從而，原告依
    民法第1052條第1項第10款訴請離婚，為有理由，應予准許
    ，爰判決如主文第一項所示。
四、本件事實已臻明確，兩造其餘攻擊防禦及證據調查，均與本
    案之判斷不生影響，自毋庸一一審酌論列，併此敘明。 
肆、訴訟費用負擔之依據：家事事件法第51條，民事訴訟法第78
    條。
中　　華　　民　　國　　111 　年　　6 　　月　　28　　日
                  家事法庭    法  官  陳玟珍
上正本係照原本作成。
如對本判決上訴，須於判決送達後20日內，向本院提出上訴狀，
同時表明上訴理由（須附繕本）。如委任律師提起上訴者，應一
併繳納上訴審裁判費。
中　　華　　民　　國　　111 　年　　6 　　月　　28　　日
                              書記官  陳淑華